臺灣臺北地方法院刑事裁定　　　　　　　 94年度秩抗字第8號
抗　告　人
即被移送人　甲○○
上列抗告人因違反社會秩序維護法案件，不服本院台北簡易庭94
年度北秩字第495號，中華民國94年7月19日裁定（移送文號：台
北市政府警察局松山分局94年7月7日北市警松秩維字第9308939
號），提起抗告，本院普通庭裁定如下：
      主  文
抗告駁回。
      理  由
一、按加暴行於人者，處3日以下拘留或新台幣1萬8千元以下罰
    鍰，社會秩序維護法第87條第1款規定有明文。原裁定認定
    抗告人甲○○於民國94年7月7日上午9時45分許，在台北市
    松山區○○街28號，加暴行於杉田雅彥，爰依前開法文裁處
    罰鍰新台幣8千元。
二、抗告意旨略以：其當日係至日本交流協會抗議日本侵占釣魚
    台，因日方代表杉田雅彥似有輕視之高傲，其只是輕輕以手
    掌形式上向杉田揮了一下，事後也當員警面前向杉田舉手致
    歉，而杉田並未有任何傷害，當日其在現場根本未影響社會
    秩序，抗議活動亦為合法申請，未違反任何規則等語。經查
    ，本件抗告人加暴行於被害人杉田雅彥之事實，業據被害人
    於警詢時證稱：「我接受抗議團體陳情書後，約於9時45 分
    許，突遭一穿深色、體型瘦小老年男子，由警方管制區之左
    後方進入，用手掌打我一巴掌後，迅速逃逸」、「（問：經
    警方提示現場蒐證錄影帶，供你指認，是否就為畫面中之男
    子？）經我指認就是這個人沒錯」、「（問：該男子經警方
    查證為甲○○是否為拍打你之人？）是的」等語（見原審卷
    第5頁），並有被害人指認抗告人之相片1幀附卷可稽（見原
    審卷第7頁）；雖抗告人於警詢時僅自承有用手輕拍杉田雅
    彥左臉頰之事實（見原審卷第4頁），於抗告狀辯稱係輕輕
    以手掌形式上向杉田揮了一下云云，惟被害人之左臉頰明顯
    紅腫，有被害人臉部相片2幀在卷足憑（見原審卷第8、9頁
    ），倘僅係輕拍或形式上揮一下，豈有造成臉部明顯紅腫之
    理？足見被害人所述遭抗告人打一巴掌等語，堪予採信。本
    件抗告人加暴行於杉田雅彥之事證明確，其違反社會秩序維
    護法應堪認定。
三、原審依社會秩序維護法第87條第1款規定，裁處抗告人罰鍰
    新台幣8千元，經核認事用法俱無不合，量處亦稱允適，抗
    告人指摘原裁定不當，尚難認為有理由，應予駁回。
據上論斷，應依社會秩序維護法第87條第1款、第92條，刑事訴
訟法第412條，裁定如主文。
中　　華　　民　　國　　94　　年　　9 　　月　　23　　日
  　　　　　　　　台灣台北地方法院普通庭
                            審判長法　官  梁耀鑌
                                  法  官  蔡守訓
                                  法  官  蕭清清
上正本證明與原本無異。
本裁定不得抗告。
                                  書記官  劉麗英
中　　華　　民　　國　　94　　年　　10　　月　　3 　　日
